最高法院刑事判決
                                    111年度台非字第119號
上  訴  人  最高檢察署檢察總長
被      告  張金成                     

                    籍設高雄市燕巢區正德新村1 號（法務部
                    矯正署高雄第二監獄）
                    （在法務部矯正署高雄第二監獄執行）
上列上訴人因被告竊盜案件，對於臺灣高雄地方法院中華民國11
0年6月17日第一審確定簡易判決（110年度簡字第1732號，聲請
簡易判決處刑案號：臺灣高雄地方檢察署110年度偵字第9203號
），認為違背法令，提起非常上訴，本院判決如下：
    主  文
上訴駁回。
    理  由
一、非常上訴理由稱：「一、按判決不適用法則或適用不當者，
    為違背法令，刑事訴訟法第378 條定有明文；又受徒刑之執
    行完畢，或一部之執行而赦免後，5 年以內故意再犯有期徒
    刑以上之罪者，為累犯，加重本刑至2分之1，亦為刑法第47
    條第1 項所明定。二、經查：（一）受刑人（即被告）張金
    成因如附表一【按非常上訴書並無附表一，此所指附表一及
    後列附表二，應係指最高檢察署檢察總長111年度非上字第1
    5號非常上訴書之附表一、二〈即本判決之附表一、二〉】編
    號3至6所示竊盜案件，經臺灣橋頭地方法院（下稱橋頭地院
    ）以105 年度審易字第1094號判決處有期徒刑5月、4月（2
    罪）、3月，應執行有期徒刑1年1月確定，臺灣橋頭地方檢
    察署（下稱橋頭地檢）檢察官執行指揮書原定執行期間為10
    6年2月13日起至同年11月11日止（執行案號為106年度執字
    第247號，下稱甲案）；然受刑人嗣因犯如附表一、二所示
    之罪，經橋頭地院於107年8月8日以107年度聲字第862號裁
    定各應執行有期徒刑1年9月及4年6月（裁定確定日為107年8
    月22日），就前開4年6月刑期部分（即如附表二所示各罪）
    ，橋頭地檢檢察官以107 年度執更字第1149號案件換發指揮
    書，執行期間定為106年2月13日起至110年3月21日止（下稱
    乙案）；就1年9月刑期部分（即如附表一所示各罪，附表一
    編號3至6即前揭橋頭地院l05 年度審易字第l094號判決所處
    各罪刑及所定1年1月應執行刑），則以107年度執更字第115
    0號案件換發指揮書，執行期間自110年3月22日起至111年8
    月22日止（下稱丙案），指揮書備註欄並註記：註銷甲案執
    行指揮書，而受刑人業於110 年2月5日縮刑假釋出監，此有
    全國刑案資料查註紀錄表、矯正簡表、執行指揮書等件在卷
    可參。（二）又橋頭地院於107 年8月8日為前揭l07年度聲
    字第862號裁定時，甲案執行指揮書期滿日（即106年11月11
    日）雖已屆至；然因橋頭地檢檢察官於107年12月21日開立
    及換發丙案執行指揮書之際，受刑人仍在監執行，尚未假釋
    出監，且丙案執行指揮書註記：註銷甲案執行指揮書，則甲
    案執行指揮書應已自始失其效力無訛，此觀上揭全國刑案資
    料查註紀錄表、矯正簡表、執行指揮書即明，受刑人於甲案
    執行指揮書期滿日既未出監，該執行指揮書並已因換發丙案
    執行指揮書遭註銷而失效，自無從認定受刑人業已執行甲案
    之刑期完畢，故受刑人於l10 年2月5日假釋後，於假釋期間
    之ll0年2月22日再犯本案竊盜罪（即臺灣高雄地方法院ll0
    年度簡字第1732號判決）時，乙案之4年6 月刑期尚未執行
    完畢，不應論以累犯，原判決竟以受刑人甲案如附表一編號
    3至6所示竊盜罪刑期業已執行完畢為由，認定受刑人為累犯
    ，予以加重其刑，顯有違背法令之處，應予撤銷，以符法制
    。（三）至受刑人於假釋期間之ll0年2月26日及同年3月3日
    再犯竊盜罪2次，前經臺灣高雄地方法院分以ll0年度簡字第
    2237號、第2493號確定判決認定為累犯，予以加重其刑；惟
    經本署提起非常上訴，業經最高法院分以ll1 年度台非字第
    28號、第27號判決認定甲案所定執行刑已經撤銷並另定應執
    行刑（即丙案），甲案指揮書已註銷另經檢察官換發丙案執
    行指揮書，受刑人再犯前開2 罪時，乙案及丙案之刑期均尚
    未執行完畢，不成立累犯，而撤銷前揭2 確定判決等情，有
    上開最高法院判決2紙附卷足憑；本案最高法院ll1年度台非
    字第26號判決認定受刑人為累犯，是以原判決（即臺灣高雄
    地方法院ll0 年度簡字第1732號判決）適用法則並無不當，
    容有違誤，併予敘明。三、綜上，原判決顯有判決不適用法
    則及適用不當之違法。案經確定，且不利於被告，爰依刑事
    訴訟法第441條、第443條提起非常上訴，以資糾正」等語。
二、本院按：
(一)判決不適用法則或適用不當者，為違背法令。刑事訴訟法第
    378條定有明文。又刑法第47條第1項規定：「受徒刑之執行
    完畢，或一部之執行而赦免後，5年以內故意再犯有期徒刑
    以上之罪者，為累犯」。所謂執行完畢，其在監獄執行期滿
    者，固不待言；如係經假釋出監者，依刑法第79條第1項前
    段之規定，須在所餘刑期內未經撤銷假釋者，其未執行之刑
    ，始得以已執行論。而就數罪併罰之案件，有二以上之裁判
    ，若數罪之刑均尚未執行或執行未完畢，經另行裁定定其應
    執行之刑，【倘裁定前無部分犯罪之刑已執行完畢】之情形
    ，刑法第47條第1項所謂「執行完畢」，仍應認於該裁定所
    定應執行刑執行完畢之時，各罪所處之刑始均為執行完畢。
    固然，所犯數罪經法院以裁判合併定其應執行刑，於執行尚
    未完全完畢前獲准假釋出監，而於假釋中因故意更犯罪而受
    有期徒刑以上刑之宣告，祇得為撤銷假釋之原因，另執行殘
    刑，尚不得依上述累犯之規定論以累犯，惟數罪併罰之案件
    ，依刑法第50條、第51條規定就數罪所宣告之刑定其應執行
    之刑，此僅屬就數罪之刑，如何定其應執行者之問題，本於
    數宣告刑，應有數刑罰權，此項執行方法之規定，並不能推
    翻被告所犯係數罪之本質，【若其中一罪之刑已執行完畢】
    ，仍不因嗣後定其執行刑而影響先前一罪已執行完畢之事實
    ，謂無累犯規定之適用。此為本院一致之見解。
(二)關於確定判決就特定事項之法律適用，有無非常上訴意旨所
    指違背法令情事，已為本院非常上訴判決為實體上審酌論斷
    ，如復以完全相同之事實及理由，逕行重複提起非常上訴。
    倘本院採取同一見解，而為相同結論之判決，顯無實益，且
    無必要；若本院採取不同見解，而為相異結論，則就同一事
    項之法律適用，同時併存不同結果之非常上訴判決，損及統
    一法律見解之功能，殊屬不當，不言可喻。固然非常上訴並
    無一事不再理之明文規定，惟基於統一法律見解之功能，在
    本院非常上訴判決未經依法撤銷前，仍應尊重其既判力，而
    非無視於此，逕行以相同事實及理由，重複對確定判決提起
    非常上訴，自屬當然。
(三)經查：
  1.本件被告張金成所犯附表一、二所示各罪，先後經法院判處
    如各該附表所示之刑確定，此有卷附判決書及臺灣高等法院
    被告前案紀錄表為憑。又其中附表一編號3至6所示案件合併
    定應執行有期徒刑1年1月，原經橋頭地檢檢察官指揮執行（
    橋頭地檢106年度執字第247號），執行期間自民國106年2月
    13日起至同年11月11日止（下稱甲案）。嗣因被告犯附表一
    、二所示之罪，另就附表一、二所示之罪，分別定其應執行
    刑為有期徒刑1年9月、4年6月（橋頭地院107年度聲字第862
    號裁定）確定；其中附表二所示各罪應執行之有期徒刑4年6
    月部分，經檢察官指揮執行（橋頭地檢107年度執更字第114
    9號），執行期間自106年2月13日起至110年3月21日止（下
    稱乙案）；另附表一所示各罪應執行之有期徒刑1年9月部分
    ，經檢察官註銷原甲案指揮書，並換發指揮書指揮執行（橋
    頭地檢107年度執更字第1150號），執行期間自110年3月22
    日起至111年8月22日止（下稱丙案）。而被告業於110年2月
    5日縮短刑期假釋出監，並有卷附全國刑案資料查註紀錄表
    、矯正簡表可參。
　2.本件曾經提起非常上訴，經本院以111年度台非字第26號判
    決，以非常上訴無理由而駁回確定（下稱前案非常上訴判決
    ）。且前案非常上訴判決已說明：橋頭地院於107年8月8日
    以107年度聲字第862號裁定，將甲案包含在內另合併定應執
    行刑時，甲案業已執行完畢，無論被告假釋時乙、丙案是否
    業已執行完畢，甲案均屬已執行完畢。則原確定判決認定被
    告於110年2月22日犯本件竊盜罪，係於甲案之刑執行完畢後
    ，5年以內故意再犯本件有期徒刑以上之罪，而論以累犯，
    適用法則並無不當。因認非常上訴意旨，以被告於110年2月
    22日犯本件竊盜罪時，乙案所定應執行之有期徒刑4年6月，
    尚未執行完畢，仍無累犯之適用等語，尚非可採，難謂為有
    理由，應予駁回等旨。檢察總長未循以往案例，以前案非常
    上訴判決有違背法令之情事，對前案非常上訴判決提起非常
    上訴，而係以相同之事實及理由，重複對原確定判決提起非
    常上訴，依上述說明，核無必要，亦無理由。至本件提起非
    常上訴理由另謂：檢察官換發丙案之指揮書備註欄註記「註
    銷甲案執行指揮書」等語。惟乙案係依據橋頭地院107年8月
    8日107年度聲字第862號裁定定應執行有期徒刑4年6月（裁
    定確定日為107年8月22日），而於107年12月21日換發執行
    指揮書，其時甲案之應執行有期徒刑1年1月，業於106年11
    月11日執行完畢，既於乙案裁定定其應執行刑之前，已有部
    分犯罪之刑已執行完畢，即不因嗣後另定其執行刑而影響先
    前罪刑已執行完畢之事實，而逕謂無累犯規定之適用。換言
    之，檢察官固於丙案之執行指揮書記載註銷甲案執行指揮書
    ，惟僅係說明以丙案執行指揮書取代甲案執行指揮書之旨，
    尚難以此單純記載「註銷」，使得已執行完畢（即甲案）之
    事實溯及失效。至本院ll1年度台非字第28號、第27號判決
    所為論敘說明，於本件非常上訴程序，無從審究，併此敘明
    。
三、綜上所述，本件非常上訴意旨，未循前例對前案非常上訴判
    決提起非常上訴，而另行指摘原確定判決論被告以累犯係違
    背法令，重複提起非常上訴，難謂為有理由，應予駁回。
據上論結，應依刑事訴訟法第446條，判決如主文。　　　
中　　華　　民　　國　　111 　年　　11　　月　　3 　　日
                  刑事第五庭審判長法　官  李  錦  樑
                                  法  官  周  政  達
                                  法  官  蘇  素  娥
                                  法  官  林  婷  立
                                  法  官  錢  建  榮
本件正本證明與原本無異
                                  書記官
中　　華　　民　　國　　111 　年　　11　　月　　8 　　日
附表一
編號 罪名 宣告刑 犯罪日期 最後事實審  確定判決  備註     法院、案號 判決日期 法院、案號 確定日期  1 竊盜 有期徒刑4 月，如易科罰金，以新臺幣1千元折算1日 104.11 .11 高雄地院105年度簡字第1404號 105.4.11 高雄地院105年度簡字第1404號 105.5.26  2 毒品危害防制條例 有期徒刑6 月，如易科罰金，以新臺幣1千元折算1日 104.11 .11 高雄地院105年度簡字第1405號 105.4.18 高雄地院105年度簡字第1405號 105.6.15  3 竊盜 有期徒刑5月，如易科罰金，以新臺幣1千元折算1日 104.12 .22 橋頭地院105年度審易字第1094號 105.10.27 橋頭地院105年度審易字第1094號 105.11.22 原定應執行有期徒刑1 年 1月 4 竊盜 有期徒刑4 月，如易科罰金，以新臺幣1千元折算1日 104.10 .31 橋頭地院105年度審易字第1094號 105.10.27 橋頭地院105年度審易字第1094號 105.11.22  5 竊盜 有期徒刑3 月，如易科罰金，以新臺幣1千元折算1日 104.10下旬某日 橋頭地院105年度審易字第1094號 105.10.27 橋頭地院105年度審易字第1094號 105.11.22  6 竊盜 有期徒刑4 月，如易科罰金，以新臺幣1千元折算1日 104.11 .6 橋頭地院105年度審易字第1094號 105.10.27 橋頭地院105年度審易字第1094號 105.11.22  

附表二
編號 罪名 宣告刑 犯罪日期 最後事實審  確定判決  備註     法院、案號 判決日期 法院、案號 確定日期  1 毒品危害防制條例 有期徒刑6 月，如易科罰金，以新臺幣1千元折算1日 105.6. 24 橋頭地院105年度簡字第4662號 105.11.29 橋頭地院105年度簡字第4662號 105.11.29  2 竊盜 有期徒刑5 月，如易科罰金，以新臺幣1千元折算1日（共4罪） 105.5.21至105.9.18 橋頭地院105年度訴字第857號、105年度易字第789號 105.12.30 橋頭地院105年度訴字第857號、105年度易字第789號 106.2.3 原定應執行有期徒刑2 年 3 竊盜 有期徒刑 3月，如易科罰金，以新臺幣1 千元折算 1日（共3 罪） 105.5.21至105.7.21 橋頭地院105年度訴字第857號、105年度易字第789號 105.12.30 橋頭地院105年度訴字第857號、105年度易字第789號 106.2.3  4 竊盜 有期徒刑 4月，如易科罰金，以新臺幣1 千元折算 1日（共2 罪） 105.7.12、105.7.12 橋頭地院105年度訴字第857號、105年度易字第789號 105.12.30 橋頭地院105年度訴字第857號、105年度易字第789號 106.2.3  5 毒品危害防制條例 有期徒刑 6月，如易科罰金，以新臺幣1 千元折算 1日 105.7. 26 橋頭地院105年度簡字第4927號 106.2.9 橋頭地院105年度簡字第4927號 106.3.2  6 毒品危害防制條例 有期徒刑 6月，如易科罰金，以新臺幣1 千元折算 1日 105.8. 5 橋頭地院106年度簡字第675號 106.4.17 橋頭地院106年度簡字第675號 106.5.9  7 毒品危害防制條例 有期徒刑 6月，如易科罰金，以新臺幣1 千元折算 1日 105.9. 20 橋頭地院106年度簡字第125號 106.2.22 橋頭地院106年度簡字第125號 106.3.21  8 竊盜 有期徒刑5 月，如易科罰金，以新臺幣1千元折算1日 105.8. 17 橋頭地院106年度簡字第936號 106.5.26 橋頭地院106年度簡字第936號 106.6.18 原定應執行有期徒刑1 年 9 偽造文書 有期徒刑4 月，如易科罰金，以新臺幣1千元折算1日(共2罪) 105.8. 18、10 5.8.18 橋頭地院106年度簡字第936號 106.5.26 橋頭地院106年度簡字第936號 106.6.18  10 詐欺 有期徒刑4 月，如易科罰金，以新臺幣1千元折算1日（共2罪） 105.8. 18、10 5.8.18 橋頭地院106年度簡字第936號 106.5.26 橋頭地院106年度簡字第936號 106.6.18  11 詐欺 有期徒刑3 月，如易科罰金，以新臺幣1千元折算1日(共2罪) 105.8.19、105.8.20 橋頭地院 106年度簡字第936 號 106.5.26 橋頭地院106年度簡字第936號 106.6.18  12 偽證 有期徒刑 5月 105.7. 28 橋頭地院106年審訴字第724號 106.10.19 橋頭地院106年度審訴字第724號 106.11.14